【裁判字號】    99,交聲,103
【裁判日期】    990226
【裁判案由】    違反道路交通管理處罰條例聲明異議
【裁判全文】
臺灣士林地方法院交通事件裁定         99年度交聲字第103號
    原處分機關  交通部公路總局臺北區監理所基隆監理站
    異  議  人
    即受處分人  甲○○
上列受處分人因違反道路交通管理處罰條例案件，對於交通部公
路總局臺北區監理所基隆監理站民國98年12月28日所為之處分（
原處分案號：基監字第裁42—AEX517035 號）聲明異議，本院裁
定如下：
    主  文
異議駁回。
    理  由
一、按汽車行駛有損毀或變造汽車牌照、塗抹污損牌照，或以安
    裝其他器具之方式，使不能辨認其牌號者，處汽車所有人新
    臺幣（下同）2 千400 元以上4 千800 元以下罰鍰，並責令
    申請換領牌照或改正，道路交通管理處罰條例第13條第1 款
    定有明文。次按違反道路交通管理處罰條例第13條第1 款事
    件，於期限內繳納罰鍰或到案聽候裁決者，處3 千元罰鍰，
    並責令申請換領牌照或改正，亦為違反道路交通管理事件統
    一裁罰基準及處理細則第2 條第2 項之裁罰基準表所明定。
二、原處分意旨略以：異議人即受處分人甲○○所有之車號6L－
    6370號自用一般小客車，於民國98年11月30日9 時15分，在
    臺北市○○路○ 段151 號處，經臺北市政府警察局中正第一
    分局廈門街派出所員警舉發毀損牌照使不能辨認其牌號，受
    處分人於應到案日期前提出申訴，經原處分機關交通部公路
    總局臺北區監理所基隆監理站審認結果，仍認受處分人有上
    開違規情事，而依道路交通管理處罰條例第13條第1 款，裁
    處受處分人3 千元罰鍰，並責令申請換領牌照或改正等情，
    有卷附臺北市政府警察局舉發違反道路交通管理事件通知單
    （北市警交字第AEX517035 號）、交通部公路總局臺北區監
    理所基隆監理站98年12月28日違反道路交通管理事件裁決書
    （基監字第裁42—AEX517035 號）附卷可稽。
三、受處分人異議意旨略以：伊被警察攔車舉發後車牌無法辨識
    ，但伊不知道後車牌掉色，可能是車子長期停在室外或洗車
    而自然掉色，伊沒有準備做壞事，不可能故意毀損，伊已經
    5 年沒有工作，本件罰款實在太重了，爰對原處分不服，依
    法聲明異議云云。
四、經查：
(一)、受處分人所有之車號6L－6370號自用一般小客車，於98年11
    月30日9 時15分經警舉發時，其後車牌確有污損而不能辨認
    牌號之事實，有本案彩色採證相片兩紙可憑，事證明確；
(二)、受處分人雖辯稱：伊車之後車牌是自然褪色，且本件罰款過
    重云云。惟查，1 、依卷附彩色採證相片顯示，受處分人所
    有車輛之後車牌，原黑色數字呈現不均勻之褪色狀態（「6L
    －63」字樣尚有黑色部分，「70」字樣則幾乎全為白色），
    且前、後車牌數字之色差極大（前車牌之黑色數字均甚清晰
    ，與上述後車牌之褪色狀態，顯有相當差異），難認係同輛
    汽車之車牌號碼經相同日曬水淋之條件下，所應呈現之自然
    褪色狀態，受處分人辯稱其後車牌係自然褪色而非人為污損
    ，顯無可採；2 、又關於違反道路交通管理處罰條例第13條
    第1 款之罰則，乃前揭違反道路交通管理處罰條例、違反道
    路交通管理事件統一裁罰基準及處理細則之裁罰基準表等法
    令所明定，本院尚無逕為裁減罰鍰金額之法律依據。本件受
    處分人所辯，均無足採。
五、綜上所述，受處分人所有之車號6L－6370號自用一般小客車
    ，確有污損汽車牌照，使不能辨認其牌號之違規行為，舉發
    機關依法舉發、原處分機關依道路交通管理處罰條例第13條
    第1 款規定，裁處受處分人3 千元罰鍰，並責令申請換領牌
    照或改正，均屬有據。受處分人之聲明異議，為無理由，應
    予駁回。
六、據上論斷，依道路交通案件處理辦法第19條，裁定如主文。
中    華    民    國    99    年    2     月    26    日
                        交通法庭  法  官  孫  曉  青
以上正本證明與原本無異。
如不服本裁定應於送達後5日內向本院提出抗告狀。
                                  書記官  林  蔚  菁
中    華    民    國    99    年    2     月    26    日

司法院資訊處製作；財團法人民間司法改革基金會備份。
